【裁判字號】    99,訴,982
【裁判日期】    991029
【裁判案由】    違反毒品危害防制條例
【裁判全文】
臺灣屏東地方法院刑事判決               99年度訴字第982號
公  訴  人  臺灣屏東地方法院檢察署檢察官
被      告  甲○○
上列被告因違反毒品危害防制條例案件，經檢察官提起公訴（99
年度毒偵字第1633號），本院於準備程序進行中，因被告就被訴
事實為有罪之陳述，經告知簡式審判程序意旨，並聽取公訴人及
被告之意見後，本院合議庭裁定由受命法官獨任依簡式審判程序
審理，判決如下：
    主  文
甲○○施用第一級毒品，累犯，處有期徒刑拾月。
    事  實
一、甲○○於民國89年間因施用毒品案件，經本院以89年度毒聲
    字第466 號裁定送觀察、勒戒，因有繼續施用毒品之傾向，
    再由本院以89年度毒聲字第767 號裁定送強制戒治，嗣經停
    止戒治付保護管束期滿而執行完畢，並由台灣屏東地方法院
    檢察署檢察官以90年度戒毒偵字第105 號不起訴處分確定。
    復於同年間因施用毒品案件，經台灣屏東地方法院檢察署檢
    察官聲請強制戒治並起訴。強制戒治部分由本院以90年度毒
    聲字第2022號裁定送強制戒治，嗣經停止戒治出所，而於91
    年12月26日期滿；起訴部分則為本院以90年度訴字第960 號
    判決判決有期徒刑8 月確定，於92年9 月1 日期滿執行完畢
    。再於94年間因施用毒品案件，經本院以94年度訴字第950
    號判處有期徒刑10月確定，於95年10月18日執行完畢。猶不
    知悔改，明知海洛因屬毒品危害防制條例第2 條第2 項第1
    款所列之第一級毒品，不得持有及施用，仍基於施用第一級
    毒品之犯意，於99年4 月30日19時許，在其位於屏東縣內埔
    鄉○○村○○路36號之住所內，以將海洛因摻入香菸內吸食
    之方式，施用第一級毒品海洛因1 次。嗣於99年5 月1 日14
    時20分許，為警持本院所核發另案之拘票至前開住處執行拘
    提，甲○○於犯罪偵查機關發覺其犯罪前，主動向拘提之員
    警承認本件施用毒品之行為，並同意回警局採尿送驗，檢出
    海洛因代謝後之嗎啡陽性反應。
二、案經甲○○自首、屏東縣政府警察局內埔分局報告台灣屏東
    地方法院檢察署檢察官偵查起訴。
    理  由
一、本件被告甲○○所犯係死刑、無期徒刑、最輕本刑為3 年以
    上有期徒刑以外之罪，其於準備程序就前揭被訴事實為有罪
    之陳述，經受命法官告知簡式審判程序之旨，並聽取其與公
    訴人之意見後，本院認無不得或不宜改依簡式審判程序進行
    之情事，依刑事訴訟法第273 條之1 第1 項、第284 條之1
    規定，裁定本件由受命法官獨任進行簡式審判程序，合先敘
    明。
二、上揭事實，業據被告於警詢及本院審理時均坦承不諱，又被
    告於99年5 月1 日所採集之尿液，經屏東縣政府內埔分局員
    警初步檢驗後，再送台灣科技股份有限公司以酵素免疫分析
    法及氣相層析質譜儀法檢驗檢驗，確呈嗎啡（即海洛因代謝
    後成分）之陽性反應，有台灣檢驗科技股份有限公司99年5
    月19日、編號KＺ000000000000號濫用藥物尿液檢驗報告、屏
    東縣政府警察局內埔分局偵辦毒品案件嫌疑犯尿液採證檢驗
    對照表、初步驗驗報告表各1 紙、初步檢驗照片2 幀在卷可
    稽，上述鑑驗結果，係檢驗機關本於專業知識及以精密儀器
    或科學檢驗方法所得之結論，自可憑信，此外復有員警偵查
    報告1 份在卷可按，綜上足認，本案事證明確，被告上開犯
    行，應堪認定。
三、甲○○於89年間因施用毒品案件，經本院以89年度毒聲字第
    466 號裁定送觀察、勒戒，因有繼續施用毒品之傾向，再由
    本院以89年度毒聲字第767 號裁定送強制戒治，嗣經停止戒
    治付保護管束期滿而執行完畢，並由台灣屏東地方法院檢察
    署檢察官以90年度戒毒偵字第105 號不起訴處分確定。復於
    同年間因施用毒品案件，經台灣屏東地方法院檢察署檢察官
    聲請強制戒治並起訴。強制戒治部分由本院以90年度毒聲字
    第2022號裁定送強制戒治，嗣經停止戒治出所，而於91年12
    月26日期滿；起訴部分則為本院以90年度訴字第960 號判決
    判決有期徒刑8 月確定等情，有台灣高等法院被告前案紀錄
    表1 份在卷可考，是被告已於強制戒治執行完畢後5 年內再
    犯毒品案件，本件雖於5 年後再犯，仍應依法論罪科刑（最
    高法院97年度第5 次刑事庭會議決議意旨參照）。
四、查海洛因屬毒品危害防制條例第2 條第2 項第1 款所稱之第
    一級毒品，不得持有、施用，被告竟持以施用，核其所為，
    係犯同條例第10條第1 項之施用第一級毒品罪。其施用前持
    有海洛因之低度行為，為施用之高度行為所吸收，不另論罪
    。被告有上開有期徒刑執行之前案紀錄，有台灣高等法院被
    告前案紀錄表在卷可參，其受有期徒刑執行完畢後，5 年內
    故意再犯本件有期徒刑以上之罪，為累犯，應依刑法第47條
    第1 項規定，加重其刑。又被告於99年5 月1 日14時20分許
    ，為警持本院所核發另案之拘票至其前開住處執行拘提時，
    於犯罪偵查機關發覺其犯罪前，主動向拘提之員警承認本件
    施用毒品之行為，並同意回警局採尿送驗乙情，業據被告於
    本院審理時供承明確，核與屏東縣政府警察局內埔分局刑事
    案件報告單、查獲施用毒品案件報告表所載查獲內容相符，
    並願接受裁判，是被告所為合於自首之要件，因而減省訴訟
    資源，爰依刑法第62條之規定，減輕其刑，並依法先加後減
    之。爰審酌被告前因施用毒品案件，經強制戒治及刑之執行
    完畢後，仍不思悔改，徹底去除施用毒品之惡習，竟又施用
    毒品，顯其無戒絕毒品之意且繼續沈淪毒海之中，及兼衡其
    教育程度、生活狀況、犯後坦承犯行之態度等一切情狀，量
    處如主文所示之刑。公訴人雖就本件具體求處應執行有期徒
    刑1 年2 月，惟本院認被告之犯罪情節、對社會治安造成之
    影響程度，認以量處如主文所示之刑為適當，公訴人之求刑
    ，核屬過重，附此敘明。
據上論斷，應依刑事訴訟法273 條之1 第1 項、第299 條第1 項
前段，毒品危害防制條例第10條第1 項，刑法第11條前段、第47
條第1 項、第62條，判決如主文。
本案經檢察官陳立興到庭執行職務
中    華    民    國    99    年    10    月    29    日
                  刑事第五庭    法  官  劉怡孜
以上正本證明與原本無異。
如不服本判決應於收受判決後10日內向本院提出上訴書狀，並應
敘述具體理由；其未敘述上訴理由者，應於上訴期間屆滿後20日
內向本院補提理由書（均須按他造當事人之人數附繕本）「切勿
逕送上級法院」。
中    華    民    國    99    年    10    月    29    日
                                書記官  薛慧茹
附錄本案論罪科刑之法條
毒品危害防制條例第10條第1項
施用第一級毒品者，處 6 月以上 5 年以下有期徒刑。

司法院資訊處製作；財團法人民間司法改革基金會備份。
